# 为开发建设取得的借款，本金存在业务方账户上，存款利息如何确认

提问人：zxx0607 时间：2018-07-22 11:02:58
版主您好，请教一个问题，我是土地一级开发商，土地整理过程中，委托拆迁管理A公司进行拆迁管理，我方把拆迁资金打入A公司账户，A公司对外支付拆迁资金，A公司只负责拆迁工作，一级开发后续工作由我公司负责，为严控拆迁成本，A账户的资金由A和我方共同管理，银行账户财务章是A公司，法人章为我公司法人，共同用印方可对外支付，并约定账户产生的利息归我公司。我公司打入A公司的资金是我公司向银行借入贷款资金，根据《借款费用》准则，专门借款当期实际发生的利息费用，减去尚未动用的借款资金存入银行取得利息收入，确定为专门借款利息费用的资本化金额，并在资本化期间，计入资产成本。我公司向银行的借款是专门借款，资金的利息在A公司账户，如果A公司把资金还给我，要求我给他开资金占用费发票，请问这利息我冲减贷款利息还是作收入处理？我理解专门借款的利息收入应该是存入我公司银行产生的。才能冲减贷款资金

回答人：chenyiwei
如果能够确认存入共管账户内的资金的来源是专门借款资金，则鉴于本企业对共管账户内资金的使用管理具有否决权（很可能是具有主导权的），在约定共管账户内资金的利息收入归属于本企业的情况下，可以接受将这部分利息收入冲减资本化利息的处理，不能仅仅因为共管账户以A的名义开立而有所不同。